最高法院刑事判決　　　　　　　　九十四年度台非字第九０號
　　上　訴　人　最高法院檢察署檢察總長
　　被　　　告　甲○○
　　　　　　　　　　　　之8號.
　　　　　　　　　　　　（現在台灣泰源技能訓練所執行中）
上列上訴人因被告竊盜聲請免予繼續執行強制工作案件，對於台
灣花蓮地方法院中華民國九十三年七月一日第一審確定裁定（九
十三年度聲字第三七０號），認為違背法令，提起非常上訴，本
院判決如下：
    主  文
原裁定關於違背法令之部分撤銷。
    理  由
非常上訴理由稱：按未受請求之事項予以判決者，其判決當然違
背法令，刑事訴訟法第三七九條第十二款後段定有明文。又裁定
，與科刑判決有同等效力，於裁定確定後，認為違法，得提起非
常上訴，最高法院四十四年台非字第四十一號亦著為判例。而免
予繼續執行強制工作處分之裁定，與科刑判決具有同等之效力，
得為非常上訴之客體。查本件台灣花蓮地方法院檢察署檢察官僅
以受刑人甲○○所受強制工作處分已無繼續執行之必要，依法向
台灣花蓮地方法院聲請裁定免予繼續執行強制工作處分，詎原裁
定不惟對所處強制工作處分免予繼續執行，且免其刑之執行，此
有台灣花蓮地方法院檢察署檢察官九十三年執聲甲字第二九五號
聲請書及原確定裁定附卷可稽，足見原裁定對未受請求之事項予
以裁定，揆諸首揭規定，該裁定當然違背法令。案經確定，爰依
刑事訴訟法第四四一條、第四四三條提起非常上訴，以資糾正等
語。
本院按：除有特別規定外，已受請求之事項未予判決，或未受請
求之事項予以判決者，其判決當然違背法令，刑事訴訟法第三百
七十九條第十二款定有明文。又非常上訴係對於確定判決違背法
令所設之救濟方法，刑事訴訟法第四百四十一條規定甚明。至於
確定之裁定，其內容為關於免除刑之執行、免除繼續執行或停止
強制工作執行等實體之事項，而以裁定行之者，因與實體判決具
同等之效力，得為非常上訴之對象，自得對之提起非常上訴。本
件原確定裁定諭知被告甲○○免其刑之執行，又所處強制工作處
分免予繼續執行。係以被告前因加重竊盜罪，經台灣高等法院花
蓮分院判處有期徒刑一年二月，並依竊盜犯贓物犯保安處分條例
第三條第一項第一款、第四條、第五條第一項前段規定，宣告於
刑之執行前，令入勞動場所強制工作三年，並移送執行。經聲請
人即台灣花蓮地方法院檢察署檢察官以被告執行此項處分已滿一
年六月，已據執行機關檢具悛悔事證，認為該刑及強制工作之處
分已無執行之必要，而聲請免予執行。經審核卷附台灣高等法院
花蓮分院民國九十一年度上易字第二十八號判決、台灣泰源技能
訓練所九十三年六月九日泰所教字第０九三一一００三七０號函
暨所附相關文件後，認所請於法並無不合，而予以准許云云。惟
台灣泰源技能訓練所上開函文內容係記載：敬請貴署（指台灣花
蓮地方法院檢察署）聲請法院裁定免予繼續執行強制工作，但參
酌是否不免其刑之執行；上開檢察署檢察官乃依該訓練所之聲請
，向第一審法院聲請稱：茲據該所函送有關資料，該受刑人在執
行期中成績優良，悛悔有據，請求停止強制工作之繼續執行，核
尚屬實，認為上項強制工作處分已無繼續執行之必要，爰依保安
處分執行法第四十條、第五十七條及保安處分累進處遇規程第十
七條第一項第一款規定聲請裁定等情，有前開訓練所九十三年六
月九日泰所教字第０九三一一００三七０號函、第一審法院檢察
署檢察官九十三年執聲甲字第二九五號聲請書各一紙附卷為憑，
其均未請求免除被告「刑之執行」。原確定裁定竟就檢察官未聲
請之「免其刑之執行」部分，併予裁定，且未於理由內說明此部
分與前開強制工作處分免予繼續執行部分究竟有何實質之關係，
而得以一併裁定之理由，揆諸上揭說明，原確定裁定當然違背法
令。案經確定，非常上訴意旨，執以指摘，洵有理由。惟原裁定
尚非不利於被告，應由本院僅將原裁定關於「免其刑之執行」違
背法令部分撤銷，以資糾正。
據上論結，應依刑事訴訟法第四百四十七條第一項第一款前段，
判決如主文。
中　　華　　民　　國　九十四　年　　四　　月　 十五 　日
                      最高法院刑事第七庭
                          審判長法官  林　增　福
                                法官  邵　燕　玲
                                法官  張　清　埤
                                法官  陳　世　雄
                                法官  陳　朱　貴
      本件正本證明與原本無異
                                      書  記  官
中　　華　　民　　國　九十四　年　　四　　月　二十二　日
                                                      Ｑ
